【裁判字號】    90,交訴,23
【裁判日期】    900314
【裁判案由】    肇事遺棄罪等
【裁判全文】
臺灣桃園地方法院刑事判決                            九十年度交訴字第二三號
    公  訴  人  臺灣桃園地方法院檢察署檢察官
    被      告  甲○○
右列被告因肇事遺棄罪等案件，經檢察官提起公訴（八十九年度偵字第七五一五號）
，本院判決如左：
    主  文
甲○○竊盜，累犯，處有期徒刑拾月；又因過失傷害人，累犯，處有期徒刑肆月；又
駕駛動力交通工具肇事，致人受傷而逃逸，累犯，處有期徒刑拾月。應執行有期徒刑
壹年拾月。
    事  實
一、甲○○前因竊盜罪及詐欺等罪經台灣屏東地方法院各判處有期徒刑一年二月及六
    月確定，並定其執行刑一年六月，而於民國八十九年十二月二十三日執行完畢。
    猶不思悔改，意圖為自己不法之所有，於九十年一月三日九時許，在桃園縣大園
    鄉○○村○○路○段四六一號前，見李銘輝所有，由其子丁○○占有使用之車牌
    號碼７Ｇ─六一五０號自用小客車之鑰匙仍插置開關上，即乘機進入車內將之啟
    動電門駕離，得手後留供己用。又甲○○明知其目前並未領有小客車駕駛執照（
    曾取得駕駛執照，惟於二、三年前被吊銷，並未再領取），於同年月五日零時許
    ，在桃園縣桃園市○○路水汴頭附近，為丁○○之弟蔡明孝、友人丙○○發覺，
    報警圍捕，其乃駕駛前揭自用小客車逃離時，於同日一時十分許，行經桃園縣龜
    山鄉二段「優加力加油站」前，未注意車前狀況，自後追撞同向，由乙○○所騎
    乘車牌號碼ＬＬＮ─五八０號重型機車，致乙○○受有右膝三ｘ三公分皮下瘀血
    之傷害，竟仍駕駛該贓車逃逸，至同日一時三十分許為警方人員追遂至桃園市○○路○段一五八號前失控翻車，始為警查獲，並扣得上開贓車。
二、案經乙○○訴由桃園縣警察局移送臺灣桃園地方法院檢察署檢察官偵查起訴。
    理  由
一、被告甲○○對於前開竊盜及無駕駛執照過失傷害事實，業於警訊及偵審中坦承不
    諱，核與被害人丁○○、告訴人乙○○指訴之情節相符，並經證人丙○○、蔡明
    孝於警訊中及證人呂蔚真於本院審理時證述明確，並有贓物領據一紙、照片六張
    、台北縣立板橋醫院驗傷診斷書一份在卷可資佐證，事證明確，被告前述竊盜、
    過失傷害罪行，可以認定。
二、被告對於前述肇事逃逸之事實，固不否認，惟辯稱：因為有一台車追我，我不知
    是車主，我不敢停下來云云。惟查被告於竊得前述小客車後，曾於同年月四日在
    桃園縣蘆竹鄉南崁地區之某一市場為證人丁○○之朋友看到該車，並追捕過，但
    未追到等情，業據證人丁○○於本院審理時證述在卷。被告既因駕駛該贓車被追
    遂過，其於翌日凌晨仍占有前述贓物（小客車）之時為證人丙○○、蔡明孝發現
    追遂中，應可推知其係因其先前不法行為（竊車）被人追遂，參酌其於桃園市為
    警發現追遂達十分鐘後始因失控翻車方束手就擒（見偵查卷第二五頁桃園縣警察
    局一一○報案台受理報案登記簿），顯示被告肇事後逃逸係為逃避竊盜被害人之
    追捕，而非他人不法侵害。被告前開所辯，要不足採。此外，並經告訴人乙○○
    指訴並經證人丙○○、蔡明孝於警訊中及證人呂蔚真於本院審理時證述在卷。被
    告肇事逃逸之犯行，事證明確，亦可認定。
三、核被告所為，係犯刑法第三百二十條第一項之竊盜罪、同法第二百八十四條第一
    項前段之過失傷害罪及第一百八十五條之四肇事逃逸罪。被告所犯前揭三罪，犯
    意各別，罪名互異，應予分論併罰。再被告前因竊盜罪及詐欺等罪經台灣屏東地
    方法院各判處有期徒刑一年二月及六月確定，並定其執行刑一年六月，而於民國
    八十九年十二月二十三日執行完畢，有臺灣桃園地方法院檢察署刑案資料查註紀
    錄表一份在卷可稽，其於五年以內再犯前述三項有期徒刑以上之罪，均為累犯，
    均依刑法第四十七條規定，加重其刑。又被告目前並未領有小客車駕駛執照（曾
    取得駕駛執照，惟於二、三年前被吊銷，並未再領取），其竟駕駛前述贓車肇事
    ，因而致告訴人乙○○受傷，其過失傷害罪部分再依道路交通管理處罰條例第八
    十六條第一項遞加重其刑。爰分別審酌被告犯罪動機、過失情節之輕重、告訴人
    所受之傷害、被告迄未與告訴人和解賠償損害及其犯後態度等一切情狀，分別量
    處如主文所示之刑，並定其應執行之刑，以資懲儆。又被告竊盜罪部分經本院判
    處有期徒刑十月，已如前述，並未達一年以上，尚不得依竊盜犯贓物犯保安處分
    條例宣告強制工作，併此說明。
四、據上論斷，應依刑事訴訟法第二百九十九條第一項前段，刑法第三百二十條第一
    項、第二百八十四條第一項前段、第一百八十五條之四、第四十七條、第五十一
    條第五款，道路交通管理處罰條例第八十六條第一項，罰金罰鍰提高標準條例第
    一條前段，判決如主文。
本案經檢察官林秀菊到庭執行職務。
中      華      民      國    九十      年      三      月     十四     日
                                臺灣桃園地方法院刑事第六庭
                                    法  官  潘進順
如不服本判決，應於判決送達後十日內向本院提出上訴狀（應附繕本），上訴於臺灣
高等法院。
                                    書記官  林聖哲
中      華      民      國    九十      年      三      月      十四    日
附論罪科刑依據之法條：
刑法第一百八十五條之四
損壞或壅塞陸路、水路、橋樑或其他公眾往來之設備或以他法致生往來危險者，處五
年以下有期徒刑，拘役或五百元以下罰金。
因而致人於死者，處無期徒刑或七年以上有期徒刑；致重傷者，處三年以上、十年以
下有期徒刑。
第一項之未遂犯罰之。
刑法第二百八十四條第一項前段
因過失傷害人者，處六月以下有期徒刑、拘役或五百元以下罰金。
刑法第三百二十條第一項
意圖為自己或第三人不法之所有，而竊取他人之動產者，為竊盜罪，處五年以下有期
徒刑、拘役或五百元以下罰金。


司法院資訊處製作；財團法人民間司法改革基金會備份。
